【裁判字號】    96,易,2851
【裁判日期】    970627
【裁判案由】    竊盜
【裁判全文】
臺灣臺北地方法院刑事判決              96年度易字第2851號
公  訴  人  臺灣臺北地方法院檢察署檢察官
被      告  丁○○
                  （現另案於臺灣臺北監獄臺北分監執行中）
上列被告因竊盜案件，經檢察官提起公訴（九十六年度偵字第二
一０一０號），本院判決如下：
    主  文
丁○○踰越安全設備竊盜，累犯，處有期徒刑捌月。
    事  實
一、丁○○前於民國九十一年間因違反毒品危害防制條例案件，
    經臺灣板橋地方法院於九十一年五月二十三日以九十一年度
    易字第一一０四號判處有期徒刑五月，於同年十月一日撤回
    上訴確定，於九十一年十月三十日易科罰金執行完畢。又於
    九十年間因偽造文書案件，經臺灣板橋地方法院於九十二年
    十月一日以九十一年度訴字第三五號判處有期徒刑一年六月
    ，於九十二年十月十五日撤回上訴確定；復於九十二年間因
    竊盜案件，經臺灣板橋地方法院於九十三年八月二十三日以
    九十二年度易字第二八一五號判處有期徒刑一年二月確定，
    前揭二案經臺灣板橋地方法院於九十四年四月十三日以九十
    四年度聲字第七一三號裁定定應執行刑為二年六月確定，甫
    於九十五年四月十二日假釋出監，於同年七月十九日保護管
    束期滿執行完畢。詎仍不知悔改，竟意圖為自己不法之所有
    ，於九十六年七月十二日上午某時許，侵入平日係有門禁之
    臺北縣新店市○○路175號6樓之出租套房走廊時，因見該樓
    Ｈ套房（下稱系爭套房）之窗戶未上鎖，認有機可趁，即以
    不明工具拆卸系爭套房窗外防盜鐵窗之部分螺絲後，即翻越
    鐵窗及窗戶進入系爭套房內（侵入住宅部分未據告訴），並
    於竊得該套房承租人乙○○○所有之SONY牌DSC-E77A型數位
    相機一台後，再行翻越鐵窗後離去。嗣清潔人員於當日下午
    赴六樓打掃時，發現該樓系爭套房之鐵窗遭人破壞，經聯絡
    房東報警處理，並由員警當場採集指紋送內政部警政署刑事
    警察局鑑定之結果，所採集之指印與該局檔存丁○○之右中
    指、右食指紋相符，始查知上情。
二、案經臺北縣政府警察局新店分局報告臺灣臺北地方法院檢察
    署檢察官偵查起訴。
    理  由
一、訊據被告固坦承曾於九十六年六、七月間至系爭套房外走廊
    之情事，惟矢口否認有何竊盜犯行，並辯稱：伊於當時有租
    屋之需求，因見臺北縣新店市○○路175號1樓處貼有招租廣
    告，即自行上樓至系爭套房外走廊處察看房屋環境，因而不
    小心在該走廊洗衣機或牆壁磁磚上留存指印云云。經查：
  (一)被害人乙○○○所租用之系爭套房，於九十六年七月十二日
    上午某時許，遭人以不明工具拆卸該套房外之防盜鐵窗部分
    螺絲後侵入，並竊取被害人乙○○○所有之SONY牌DSC-E77A
    型數位相機一台後離去，嗣清潔人員於當日下午赴六樓打掃
    時，發現系爭套房之防盜鐵窗遭人破壞，經聯絡房東報警處
    理，並由員警當場採集指紋送內政部警政署刑事警察局鑑定
    等情，為被告丁○○所不爭，核與被害人乙○○○於警詢中
    所述遭竊情況相符，並經證人即房東甲○○、同層樓房客丙○○於本院審理時，就其等於案發當日發現系爭套房遭竊情
    形均證述明確，且有現場及採證照片八張附卷可稽，是此部
    分之事實，應堪信為真正。而被告丁○○就其於九十六年六
    、七月間確有前往系爭套房外之走廊，又就警員於案發當日
    於走廊採集之指紋，經送內政部警政署刑事警察局鑑定之結
    果，該採集之指紋與該局檔存其所有之右中指、食指指紋相
    符，應屬其所有一節，亦坦承不諱，且其於本院所描述前揭
    出租套房與走廊之相關位置及所繪之現場圖，核與證人甲○○於本院審理時所述現場環境及相關位置大致相符，並有證
    物清單、被害人乙○○○指紋卡片（排除用）各一紙、採證
    照片二張及內政部警政署刑事警察局九十六年九月四日刑紋
    字第0960135480號鑑驗書一份在卷可參，足認被告所述其曾
    前往系爭套房外走廊一情，亦堪認定。
  (二)至被告丁○○對於其前往系爭套房外走廊一事，雖以前揭情
    詞置辯。然被告就其何以留存指紋於該走廊之原因，先係於
    警詢中供稱：其於95年11月至12月間曾在新店市○○路從事
    裝潢之工作，因而於現場留存指紋云云；又於偵查中改稱：
    「（為何測出你的指紋？）好像是我要去租房子，房東帶我
    去看環境，所以才留下的吧！」；復又於本院審理時改稱：
    其當時有租屋之需求，因見臺北縣新店市○○路175號1樓處
    貼有招租廣告，未聯絡房東，即自行上六樓至系爭套房外走
    廊處察看房屋環境，可能因此不小心在該走廊洗衣機或牆壁
    磁磚上留存指紋云云，前後所述顯不一致，是否可信，即已
    堪慮。另系爭套房所處臺北縣新店市○○路175號大樓，其
    一樓為店面、二、三樓均為補習班，四樓為住家，五、六樓
    則均為出租套房，且均為房東甲○○所有，於四樓處有門禁
    ，而前揭二層出租套房於九十五年十一、十二月間並未裝潢
    ，又甲○○平日均以在雅虎奇摩網站上刊登出租廣告之方式
    找尋房客，並不曾於該棟大樓樓下張貼招租廣告，亦未曾見
    過被告等情，業據證人甲○○於本院證述綦詳，核與證人同
    棟大樓六樓房客丙○○所證其係自雅虎奇摩網站向房東甲○○租得房屋之情節相同，可知被告所述前揭何以留存指紋於
    系爭套房外走廊之理由，顯均屬編纂之詞，而不足採。
  (三)況以證人甲○○及丙○○所述：系爭套房所處大樓之四樓處
    原設有鐵門禁止他人任意進出，僅四樓住戶及五、六樓房客
    有鑰匙可資進入，一般人除非該鐵門疏未上鎖，否則無法自
    四樓進入五、六樓之套房等情，可知系爭套房平日係有門禁
    ，且所處六樓及其下五樓均單純供出租予房客居住之用，而
    被告既非住戶，實際上亦提不出其他正當理由，卻於一般人
    上班時間以不明方式進入系爭套房外之走廊，則可知被告所
    述其於九十六年六、七月間某日曾進入系爭套房外之走廊，
    其當時所存本意應非正當。再輔以系爭套房於九十六年七月
    十二日上午某時許確有遭人以拆卸套房外防盜鐵窗之部分螺
    絲方式侵入並失竊數位相機一台之情形，前已敘及，而案發
    當日下午警員於當場所採並驗得屬被告所有右中指及右食指
    之指紋二枚，係自系爭套房外遭卸下螺絲之防盜鐵窗上欄杆
    外表所採得一情，有卷附證物清單、勘察採證同意書各一紙
    及採證照片二張可按，亦足認定前揭防盜鐵窗之螺絲拆卸，
    系爭套房遭侵入，其內被害人乙○○○所有之SONY牌DSC-E7
    7A型數位相機一台，應均係被告所為，被告辯稱其並未侵入
    系爭套房並竊取物品云云，即不可採。是本件事證明確，被
    告竊盜犯行洵堪認定，應予依法論科。
二、按刑法第三百二十一條第一項第二款所謂「其他安全設備」
    ，係指除門扇牆垣以外，依通常觀念足認為防盜之一切設備
    而言。本件系爭套房內之窗戶及其外之防盜鐵窗，依通常觀
    念自屬於防盜之設備，而為前揭條文所述門扇牆垣以外之其
    他安全設備，而被告丁○○以不明工具拆卸前揭防盜鐵窗之
    部分螺絲後（並未毀損鐵窗），踰越鐵窗及窗戶侵入系爭套
    房內竊盜，核其所為即係犯刑法第三百二十一條第一項第二
    款之踰越安全設備竊盜罪。丁○○前於九十一年間因違反毒
    品危害防制條例案件，經臺灣板橋地方法院於九十一年五月
    二十三日以九十一年度易字第一一０四號判處有期徒刑五月
    ，於同年十月一日撤回上訴確定，於九十一年十月三十日易
    科罰金執行完畢；又於九十年間因偽造文書案件，經臺灣板
    橋地方法院於九十二年十月一日以九十一年度訴字第三五號
    判處有期徒刑一年六月，於九十二年十月十五日撤回上訴確
    定；復於九十二年間因竊盜案件，經臺灣板橋地方法院於九
    十三年八月二十三日以九十二年度易字第二八一五號判處有
    期徒刑一年二月確定，前揭二案經臺灣板橋地方法院於九十
    四年四月十三日以九十四年度聲字第七一三號裁定定應執行
    刑為二年六月確定，甫於九十五年四月十二日假釋出監，於
    同年七月十九日保護管束期滿執行完畢等情，有卷附臺灣高
    等法院被告前案紀錄表一份可考，被告於有期徒刑執行完畢
    後五年內，故意再犯本件有期徒刑以上之罪，為累犯，應依
    法加重其刑。爰審酌被告年輕力壯，不思以正當途徑賺取生
    活所需，而趁被害人乙○○○上班之際以拆卸防盜鐵窗之方
    式侵入系爭套房內竊取被害人之數位相機，惡性不可謂之輕
    ，且犯後猶否認犯行，飾詞狡辯，顯無悔意，又未賠償被害
    人損失等一切情狀，量處如主文所示之刑，以示逞儆。
據上論結，應依刑事訴訟法第二百九十九條第一項前段，刑法第
三百二十一條第一項第二款、第四十七條第一項，判決如主文。
本案經檢察官葉雅婷到庭執行職務。
中    華    民    國    97    年     6    月    27    日
            臺灣臺北地方法院刑事第二庭
                                          法  官  劉秀君
上正本證明與原本無異。
如不服本判決，應於判決送達後10日內向本院提出上訴狀（應抄
附繕本）。告訴人或被害人如對於本判決不服者，應具備理由請
求檢察官上訴，其上訴期間之計算係以檢察官收受判決正本之日
期為準。
                                          書記官  吳俊龍
中    華    民    國    97    年    6     月    27    日


司法院資訊處製作；財團法人民間司法改革基金會備份。
